【裁判字號】    98,聲,122
【裁判日期】    980731
【裁判案由】    聲請定易科罰金之折算標準
【裁判全文】
臺灣高雄地方法院刑事裁定               98年度聲字第122號
聲明疑義人
即受刑人    甲○
上列聲明疑義人即受刑人因恐嚇取財案件，向本院聲明疑義，本
院裁定如下：
    主  文
甲○應於本裁定送達後柒日內補正刑事請求狀內具狀人甲○之簽
名或使他人代書姓名，由甲○本人蓋章或按指印。
    理  由
一、按當事人對於有罪裁判之文義有疑義者，得向諭知該裁判之
    法院聲明疑義，刑事訴訟法第483 條定有明文，惟按文書由
    非公務員制作者，應記載年、月、日並簽名。其非自作者，
    應由本人簽名，不能簽名者，應使他人代書姓名，由本人蓋
    章或按指印，則為刑事訴訟法第53條所明定。又按依據刑事
    訴訟法第30條規定及參照司法院院字第1755號解釋意旨，選
    任辯護人，應於每一審級提出於法院，經過一審級終結，其
    選任之效力，即不復存在，若被告提起第二審或第三審上訴
    ，乃繫屬另一審級之開始，其選任辯護人自須另向法院提出
    委任狀（最高法院98年度台抗字第11號裁定意旨參照）。
二、經查：
  (一)聲明疑義人即受刑人甲○於98年4 月12日以本院98年度易字
    第373 號第一審判決後，聲明疑義人不服提起上訴，嗣經臺
    灣高等法院高雄分院於98年7 月13日98年度上易字第512 號
    判決以聲明疑義人並未敘述具體之上訴理由為由而駁回上訴
    確定在案，此有上開各判決共2 份及臺灣高等法院被告前案
    紀錄表1 份附卷可稽（見本院卷第6 至13頁），合先敘明。
  (二)查本件係由吳春生律師、鄭伊倫律師代為制作本件刑事請求
    狀（具狀人為聲明疑義人），向本院聲明疑義。惟聲明疑義
    人並未依上開規定在聲明疑義狀上簽名、蓋章或按指印；而
    吳春生律師、鄭伊倫律師雖為聲明疑義人第一審之辯護人，
    惟本案業經上訴於臺灣高等法院高雄分院遭駁回上訴確定，
    是經過一審級終結，其選任之效力，即不復存在，本件亦未
    另向本院提出委任狀，是已非聲明疑義人之辯護人，自無從
    為被告而為本件之聲請。則聲明疑義人所為聲明疑義之程式
    有所欠缺，爰命聲明疑義人於本裁定送達後柒日內補正聲明
    疑義狀內其之簽名或使他人代書姓名，由聲明疑義人本人蓋
    章或按指印，逾期即駁回其聲請，特此裁定。
  (三)又查本院98年度易字第373 號第一審判決，係於司法院大法
    官會議98年6 月19日公布釋字第662 號解釋前所為，業如前
    述，其於主文宣告刑未諭知得易科罰金之折算標準，本無違
    誤之處，且觀諸該判決之主文文義明瞭，並無疑義。另細觀
    本件聲明疑義意旨之內容，似非對於有罪判決之主文文義有
    所疑義，而係對該判決之聲明疑義人所犯各罪，均未諭知得
    易科罰金之折算標準部分有所爭執，核非本件聲明疑義案件
    所得審酌處理，應由聲明疑義人另行依聲請定易科罰金折算
    標準之法律途徑尋求救濟，而非以聲明疑義之方式為之，併
    此敘明。
三、爰依刑事訴訟第220 條，裁定如主文。又此為訴訟程序之裁
    定，依刑事訴訟第404 條前段之規定，並不得提起抗告，附
    此敘明。
中    華    民    國    98    年    7     月    31    日
                  刑事第八庭  法  官  林建鼎
以上正本證明與原本無異。
本裁定不得抗告
中    華    民    國    98    年    7     月    31    日
                              書記官  林秀敏


司法院資訊處製作；財團法人民間司法改革基金會備份。
